【裁判字號】    98,審簡聲抗,12
【裁判日期】    981214
【裁判案由】    確定訴訟費用額
【裁判全文】
臺灣臺北地方法院民事裁定          98年度審簡聲抗字第12號
抗  告  人  乙○○
相  對  人  甲○○
上列當事人間聲請確定訴訟費用額事件，抗告人對於民國98年10
月12日本院臺北簡易庭98年度北簡聲字第206 號裁定提起抗告，
本院裁定如下：
    主  文
抗告駁回。
抗告費用新臺幣壹仟元由抗告人負擔。
    理  由
一按法院未於訴訟費用之裁判確定其費用額者，第一審受訴法院
  於該裁判有執行力後，應依聲請以裁定確定之。依第1 項確定
  之訴訟費用額，應於裁定送達之翌日起，加給按法定利率計算
  之利息。當事人分擔訴訟費用者，法院應於裁判前命他造於一
  定期間內，提出費用計算書、交付聲請人之計算書繕本或影本
  及釋明費用額之證書。當事人分擔訴訟費用者，法院為確定費
  用額之裁判時，除前條第2 項情形外，應視為各當事人應負擔
  之費用，已就相等之額抵銷，而確定其一造應賠償他造之差額
  ，民事訴訟法第91條第1項、第3項、第92條第1 項、第93條分
  別定有明文。
二經查：
  (一)本件抗告人與相對人間遷讓房屋等事件，經本院以98年度北
    簡字第744 號判決抗告人部分敗訴確定，並諭知訴訟費用由
    被告即抗告人負擔2/3 ，餘由原告即相對人負擔等情，業經
    本院依職權調閱上開案卷核閱屬實。
  (二)查本件訴訟費用應由抗告人及相對人各按比例分擔，原裁定
    依第一審判決所諭知之訴訟費用負擔比例，認定抗告人應負
    擔之訴訟費用額為新臺幣（下同）74,000元【計算式：第一
    審訴訟費用111,000元（原裁定計算書誤載為111,010元，應
    予更正）×2/3 ＝74,000元】，及自裁定送達之翌日至清償
    日止之法定利息，經核並無違誤。雖抗告人抗告意旨略為：
    伊無力清償該等裁判費云云，惟按提起民事訴訟，應依民事
    訴訟法第77條之13規定繳納裁判費，此為必須具備之程式。
    又按各當事人一部勝訴、一部敗訴者，其訴訟費用，由法院
    酌量情形，命兩造以比例分擔或命一造負擔，或命兩造各自
    負擔其支出之訴訟費用，民事訴訟法第79條亦有明文。是本
    件抗告人既已獲部分敗訴判決確定，即應由其按上開比例負
    擔本件訴訟費用。抗告人以前開情詞置辯，於法無據，委無
    足取。
三據上論結，本件抗告為無理由。依民事訴訟法第436條之1第 3
  項、第495條之1第1項、第449條第1 項、第95條、第78條，裁
  定如主文。
中    華    民    國    98    年    12    月    14    日
                民事第六庭審判長法  官  朱漢寶
                                法  官  許純芳
                                法  官  陳婷玉
以上正本係照原本作成。
本件不得再抗告。
中    華    民    國    98    年    12    月    14    日
                                書記官  吳鸝稻

司法院資訊處製作；財團法人民間司法改革基金會備份。
